---
title: "Arbeidskrav 3"
author: "Lars Nymoen"
date: "6/11-2020"
output: html_document
---

## DEL 1

I denne delen av oppgaven skal jeg se på forskjellen i gjennomsnittlig CSA (cross section area) fra testtidspunkt 1 (pre) mellom HIGH- og LOW-gruppen.
Datasettet er henter fra Haun et al., 2019, som testet intensiv styrketrening på 30 menn.
Disse ble delt inn i 3 grupper (n = 10) HIGH, LOW og NA.
Her skal jeg ta for meg gruppene HIGH og LOW.

Den alternative hypotesen er at som høy-respondere vil HIGH-gruppen av et større gjennomsnittlig muskeltverrsnitt enn LOW-gruppen.

```{r include=FALSE, warning=FALSE, message=FALSE}

# laster inn pakkene som skal brukes

library(tidyverse)
library(knitr)
library(broom)

# Laste inn data
hypertrophy <- read_csv("./data/hypertrophy.csv")
```


```{r include=FALSE, warning=FALSE, message=FALSE}

# velger de variablene  jeg er interessert i 
var_interest <- c("CLUSTER", "AVG_CSA_T1", "T1_BODY_MASS")

# filtrerer ut NA og evt NA verdier fra CLUSTER og AVG CSA
hyp <- hypertrophy %>%
  select(all_of(var_interest)) %>%
  filter(!is.na(CLUSTER),
         !is.na(AVG_CSA_T1))
```


```{r include=FALSE, warning=FALSE, message=FALSE}

# Kjøre t.test mellom HIGH og LOW på variabelen AVG_CSA_T1
ttest <- t.test(AVG_CSA_T1 ~ CLUSTER, data = hyp, var.equal = TRUE)
```

Tabell med ttest-resultater
```{r echo=FALSE, warning=FALSE, message=FALSE}

# Se gjennom dataen
ttest
```


```{r include=FALSE, warning=FALSE, message=FALSE}

# Lagre de enkelte veridene fra ttesten i ulike objekter, slik at de lett kan brukes senere
df <- round(ttest$parameter, 2)
statistic <- round(ttest$statistic, 2)
estimate <- ttest$estimate
cil <- round(ttest$conf.int[1], 2)
ciu <- round(ttest$conf.int[2], 2)
pval <- round(ttest$p.value, 3)
```


```{r echo=FALSE, warning=FALSE, message=FALSE}

# Lage regresjonsmodell med CSA 
m1 <- lm(AVG_CSA_T1 ~ CLUSTER, data = hyp)

# lage tabell som inneholder 
rtable <- tidy(m1) %>%
  kable(col.names = c("", "Estimate", "SE", "t-statistic", "p-value"), 
        digits = c(NA, 1, 1, 2, 3),  
        caption = "") 
  
rtable

```

Basert på ttesten og regresjonsmodellen viser det seg at HIGH-gruppen hadde større gjennomsnittlig CSA (Cross section area) ved T1 enn det LOW-gruppen hadde (p =  `r round(pval, 3)`). Dette betyr altså at det er gode nok resultater til at NULL hypotesen kan forkastes. Konklusjonen blir da at ved testtidspunkt 1 hadde HIGH-gruppen signifikant større gjennomsnittlig CSA enn det LOW-gruppen hadde. 




## DEL 2

I del 2 av oppgaven skal jeg finne ut av om det er noen sammenheng mellom styrke (Squat 3RM) og det gjennomsnittlige muskeltverrsnittet (AVG CSA) blandt alle deltagerne i studien (n = 30), begge undersøkt ved pre test (T1).

```{r include=FALSE, message=FALSE, message=FALSE}

#lagre data i et nytt objekt, og velge de variablene som er interessante
dat2 <- hypertrophy %>%
  select("SUB_ID", "Squat_3RM_kg", "AVG_CSA_T1", "T1_BODY_MASS") 
   
```


```{r include=FALSE, message=FALSE, message=FALSE}

# kjøre korrelasjonstest på Squat 3RM og AVG CSA
cort2 <- cor.test(dat2$Squat_3RM_kg, dat2$AVG_CSA_T1)

# lagre verider i objekter, slik at de kan brukes senere
pval2 <- round(cort2$p.value, 3)
cor2 <- round(cort2$estimate, 3)
```


```{r echo=FALSE, message=FALSE, message=FALSE}
# lage et plott med punktene for AVG CSA og Squat 3RM
dat2 %>%
  ggplot(aes(AVG_CSA_T1, Squat_3RM_kg)) + 
  geom_point() + 
  geom_smooth(se = TRUE, method = "lm") +
  labs(x = "Gjennomsnittlig CSA",
       y = "Squat 3RM (kg)",
       title = "Figur 1")
```

Grafen viser en regresjonsmodell, der den blå linjen viser at det er en liten positiv korrelasjon mellom Squat 3RM og AVG CSA for allle de 30 forsøkspersonene med i studien.  

```{r include=FALSE, message=FALSE, message=FALSE}

# lagre regresjons modell i nytt objekt
# predikere Squat 3RM ved hjelp av AVG CSA kontrollert for BODY MASS?
regmod <- lm(Squat_3RM_kg  ~ AVG_CSA_T1 + T1_BODY_MASS, data = dat2)
```


```{r echo=FALSE, message=FALSE, message=FALSE}

#se på dataen som ligger i objektet regmod
summary(regmod)
```

Her sier regresjonsmodellen at det ikke er noen signifikant sammenheng mellom Squat 3RM og AVG CSA. Men det er en liten økning på 0,003 enheter i AVG CSA for hver enhet som økes i Squat 3RM.? Også korrelasjonen mellom de to variablene er ikke signifikant (p = `r round(pval2, 3)`), og korrelasjonen er på  `r round(cor2, 3)` som ikke er tilfredsstillende.

Konklusjonen er da at det i denne studien ikke er noen sammenheng mellom muskelmasse målt i gjennomsnittlig muskeltverrsnitt og styrke målt ved 3RM squat. 

```{r include=FALSE, warning=FALSE, message=FALSE}

# litt usikker på dette, men det ser helt ok ut  
plot(regmod)
```

## Referanseliste: 

Haun, C. T., Vann, C. G., Mobley, C. B., Osburn, S. C., Mumford, P. W., Roberson, P. A., … Roberts, M. D. (2019). Pre-training Skeletal Muscle Fiber Size and Predominant Fiber Type Best Predict Hypertrophic Responses to 6 Weeks of Resistance Training in Previously Trained Young Men. *Frontiers in Physiology*, 10. doi:10.3389/fphys.2019.00297








